臺灣基隆地方法院刑事判決　
111年度交易字第135號
公  訴  人  臺灣基隆地方檢察署檢察官
被      告  李琮見


上列被告因過失傷害案件，經檢察官提起公訴（110年度偵字第6
374號），被告在本院準備程序中就被訴事實為有罪之陳述，經
本院獨任法官裁定改依簡式審判程序審理後，茲判決如下：  
    主  文
李琮見因過失傷害人，處有期徒刑伍月，如易科罰金，以新臺幣
壹仟元折算壹日。
    事實及理由
一、本件犯罪事實及證據，除證據部分補充「被告李琮見於本院
    準備程序及審理中之自白」、理由部分補充「告訴人許元豪
    、許俊明因本件車禍事故，始受有如附件起訴書犯罪事實欄
    所載之傷勢，則被告李琮見之駕駛過失行為與告訴人許元豪
    等之傷害結果間，顯具有相當因果關係」以外，其餘均引用
    附件起訴書之記載。
二、論罪科刑：
(一)核被告李琮見所為，係犯刑法第284 條前段之過失傷害罪。
(二)被告以一過失行為同時致告訴人許元豪、許俊明受有傷害，
    為想像競合犯，應依刑法第55條之規定，從一重之過失傷害
    罪論處。
(三)爰審酌被告擔任砂石車司機，為職業駕駛人，對於道路交通
    安全有較高注意義務，卻於載運砂石未採取適當之防護措施
    ，致載運之砂石掉落於國道路面，致告訴人許元豪駕車搭載
    許俊明途經該處，車輛打滑，而撞擊國道內側護欄，許元豪
    因此受有頭部鈍傷、頸部挫傷及扭傷、右胸部挫傷、下背挫
    傷、左踝扭傷、耳鳴、疑頸脊椎中央脊髓症候群等傷害，許
    俊明則受有右側前胸壁挫傷、頭部外傷等傷害，被告之駕駛
    過失行為，實屬可議；兼衡酌被告坦承犯行，惟尚未能與告
    訴人2人達成和解之犯後態度、被告小學畢業之智識程度（
    參本院卷第13頁個人戶籍資料查詢結果）、目前擔任砂石車
    司機、已婚、自述小康之家庭經濟狀況（本院卷第44頁；11
    0年度他字第861號卷第95頁調查筆錄「受詢問人欄」）、前
    曾於民國100年、109年有酒駕之前案紀錄（參本院卷附臺灣
    高等法院被告前案紀錄表），並參酌被告、檢察官及告訴人
    許元豪、許俊明對於本案之量刑意見（參本院卷第44-45頁
    ）等一切情狀，量處如主文所示之刑，併諭知易科罰金之折
    算標準，以資儆懲。
三、如不服本判決應於收受送達後20日內向本院提出上訴書狀，
    並應敘述具體理由。其未敘述上訴理由者，應於上訴期間屆
    滿後20日內向本院補提理由書 (均須按他造當事人之人數附
    繕本 )，「切勿逕送上級法院」。　　
據上論斷，依刑事訴訟法第273條之1第1項、第299條第1項前段
、第310條之2、第454條第2項，判決如主文。
本案經檢察官黃佳權提起公訴，檢察官林明志到庭執行職務。
中　　華　　民　　國　　111 　年　　8 　　月　　11　　日
                  刑事第四庭  法　官　周霙蘭　　
以上正本證明與原本無異。
如不服本判決應於收受送達後20日內向本院提出上訴書狀，並應
敘述具體理由；其未敘述上訴理由者，應於上訴期間屆滿後20日
內向本院補提理由書(均須按他造當事人之人數附繕本) 「切勿
逕送上級法院」。
中　　華　　民　　國　　111 　年　　8 　　月　　11　　日
                              書記官  洪儀君
附錄論罪法條：
中華民國刑法第284條
因過失傷害人者，處1年以下有期徒刑、拘役或10萬元以下罰金
；致重傷者，處3年以下有期徒刑、拘役或30萬元以下罰金。
【附件】　　
臺灣基隆地方檢察署檢察官起訴書
                                     110年度偵字第6374號
　　被　　　告　李琮見　男　63歲（民國00年0月00日生）
　　　　　　　　　　　　住○○市○○區○○路00巷0號2樓之
　　　　　　　　　　　　　1
　　　　　　　　　　　　國民身分證統一編號：Z000000000號
上列被告因過失傷害案件，已經偵查終結，認應提起公訴，茲將
犯罪事實及證據並所犯法條分敘如下：
　　　　犯罪事實
一、李琮見（涉犯公共危險部分，另為不起訴處分）受僱於駿逸
    交通有限公司，擔任砂石車司機，於民國110年3月4日13時6
    分許，駕駛車牌號碼000-00號營業半聯結車及附掛之車號00
    -00號板車載運砂石，沿台62線快速公路往國道1號方向行駛
    ，行經基隆市○○區○道0號南向5公里200公尺大華系統入口匝
    道時，本應注意汽車行駛時，載運之貨物必須穩妥，物品應
    捆紮牢固，堆放平穩，容易飛散之貨物，能防止其發洩者，
    應嚴密封固，而依當時情形，並無不能注意之情事，竟疏未
    注意及此，致載運之砂石，掉落於國道路面，而損壞公眾往
    來之道路，致生交通往來之危險，適有許元豪駕駛車牌號碼
    0000-00號自用小客車，搭載其兄許俊明行經該處，因車輪
    輾壓砂石而打滑失控，撞擊內側護欄，致許元豪受有頭部鈍
    傷、頸部挫傷及扭傷、右胸部挫傷、下背挫傷、左踝扭傷、
    耳鳴、疑頸脊椎中央脊髓症候群等傷害，許俊明則受有右側
    前胸壁挫傷、頭部外傷等傷害。
二、案經許元豪、許俊明告訴偵辦。
　　　　證據並所犯法條
一、證據清單及待證事實：
編號 證  據  名  稱 待  證  事  實 1 被告李琮見之自白。 全部犯罪事實。 2 告訴人許元豪之指訴。 同上。 3 告訴人許俊明之指訴。 同上。 4 證人張建文之證述。 同上。 5 證人劉康煌之證述。 同上。 6 國道公路警察局道路交通事故現場圖、道路交通事故調查報告表（一）（二）、道路交通事故談話紀錄表、現場照片各1份。 同上。 7 國道公路警察局第一公路警察大隊道路交通事故初步分析研判表1紙。 同上。 8 基隆長庚醫院診斷證明書1紙、臺北市立聯合醫院仁愛院區4紙。 告訴人2人受有如犯罪事實欄所示之傷害之事實。 
二、核被告所為，係犯刑法第284條前段之過失傷害罪嫌。
三、依刑事訴訟法第251條第1項提起公訴。
　　此　致
臺灣基隆地方法院
中　　華　　民　　國　 111　　年　　4　 　月　　4 　　日
　　　　　　　　　　　　　　　檢　察　官　黃佳權
本件正本證明與原本無異
中　　華　　民　　國　 111　　年　　4 　　月　　23　　日
                              書  記  官  黎金桂
附錄本案所犯法條全文
中華民國刑法第284條
因過失傷害人者，處 1 年以下有期徒刑、拘役或 10 萬元以下
罰金；致重傷者，處 3 年以下有期徒刑、拘役或 30 萬元以下
罰金。